臺灣屏東地方法院刑事判決　　　　　　 110年度簡上字第21號
上　訴　人　臺灣屏東地方檢察署檢察官
被　　　告　潘俊舟



上列上訴人因被告傷害案件，不服本院中華民國109 年10月23日
109 年度簡字第1723號所為之第一審刑事簡易判決（起訴案號：
臺灣屏東地方檢察署109 年度調偵字第138 號），提起上訴，本
院管轄之第二審合議庭判決如下：
    主  文
上訴駁回。
    事  實
一、潘俊舟與蔡宗佑（業經本院另行審結）2 人於民國108 年6
    月16日上午7 時許，在址設屏東縣○○鎮○○○巷00號「金
    合庫KTV 」內，因高聖薇誤認對象朝渠等挑釁，遂心生不滿
    ，夥同約10餘名姓名年籍不詳之人（尚無證據證明有未滿18
    歲之人），共同基於傷害之犯意聯絡，由潘俊舟、蔡宗佑徒
    手毆打高聖薇，其餘姓名年籍不詳之人則分持酒籃、椅子、
    廣告板或徒手毆打高聖薇，致高聖薇受有頭暈、噁心、疑似
    腦震盪、胸部挫傷等傷害。嗣經高聖薇報警處理，並調閱監
    視器，始悉上情。
二、案經高聖薇訴由屏東縣政府警察局潮州分局報告臺灣屏東地
    方檢察署檢察官偵查起訴。
    理  由
壹、程序方面
一、按被告以外之人於審判外之陳述，雖不符刑事訴訟法第159
    條之1至之4等4 條之規定，而經當事人於審判程序同意作為
    證據，法院審酌該言詞陳述或書面陳述作成時之情況，認為
    適當者，亦得為證據；當事人、代理人或辯護人於法院調查
    證據時，知有刑事訴訟法第159條第1項不得為證據之情形，
    而未於言詞辯論終結前聲明異議者，視為有前項之同意，同
    法第159 條之5 定有明文。本判決所引下列供述證據，被告
    潘俊舟（下稱被告）經本院合法傳喚而未到庭，檢察官於本
    院調查證據逐一告以要旨時，已知其內容及性質，而未於言
    詞辯論終結前聲明異議，本院審酌相關言詞陳述或書面陳述
    作成時之情況，並無違法不當之情形或證明力明顯過低之瑕
    疵，依刑事訴訟法第159 條之5 規定，認均有證據能力。至
    其餘資以認定本案犯罪事實之非供述證據，經查無違反法定
    程序取得之情形，依刑事訴訟法第158 條之4 反面解釋，應
    均具證據能力。
二、被告經本院合法傳喚，無正當理由，未於審判期日到庭，有
    本院送達證書及刑事報到單在卷可稽（見本院簡上卷第199
    至203 頁、第239 頁），爰依刑事訴訟法第455 條之1 第3
    項準用同法第371 條規定，不待其陳述逕行判決。
貳、實體方面
一、上開犯罪事實，業據被告於原審準備程序時坦承不諱（見本
    院簡字卷第67至68頁），核與證人即告訴人高聖薇於警詢、
    偵查中之指訴及證人即事發當時在場之蘇貴琳、鄞妤玟、吳
    冠霖於警詢、偵查中之證述互有相符（見警卷第25至43頁、
    第61至66頁；偵卷第57至61頁、第87至93頁），並有告訴人
    之高雄榮民總醫院屏東分院診斷證明書、手繪現場圖、屏東
    縣政府警察局潮州分局指認犯罪嫌疑人紀錄表、現場監視錄
    影畫面翻拍照片等件附卷可憑（見警卷第83至85頁、第99至
    109 頁、第159 至169 頁），足徵被告上開任意性自白與事
    實相符，應堪採信。本件事證明確，被告傷害之犯行堪以認
    定，應依法論科。
二、論罪
(一)核被告所為，係犯刑法第277 條第1 項之傷害罪。
(二)被告、蔡宗佑及10餘名姓名年籍不詳之人共同毆打告訴人，
    被告、蔡宗佑及前揭10餘名姓名年籍不詳之人間，就上開傷
    害犯行，有犯意聯絡與行為分擔，應論以共同正犯。
(三)被告前因竊盜案件，經本院以107 年度簡字第62號判決判處
    有期徒刑3 月、3 月，應執行有期徒刑4 月確定，於107 年
    12月20日執行完畢（接續執行另案拘役後，於108年1月19日
    出監）等情，有臺灣高等法院被告前案紀錄表在卷可按。是
    被告受徒刑之執行完畢，5 年內故意再犯本案有期徒刑以上
    之罪，屬累犯，應依刑法第47條第1 項之規定加重其刑。至
    於司法院釋字第775 號解釋，依解釋文及理由之意旨，係指
    構成累犯者，不分情節，一律加重最低本刑，於不符合刑法
    第59條所定要件之情形下，致生行為人所受之刑罰超過其所
    應負擔罪責之個案，不符罪刑相當原則、比例原則。於此範
    圍內，在修正前，為避免發生上述罪刑不相當之情形，法院
    就該個案應裁量是否加重最低本刑；依此，該解釋係指個案
    應量處最低法定刑、又無法適用刑法第59條在內減輕規定之
    情形，法院應依此解釋意旨裁量不予加重最低本刑（最高法
    院108 年度台上字第338 號判決意旨參照），本案並無上開
    情事，自應依累犯規定加重其刑，附此敘明。
三、上訴論斷部分
(一)按關於刑之量定，係實體法上賦予法院得為自由裁量之事項
    ，倘其量刑已以行為人之行為罪責為基礎，並斟酌刑法第57
    條各款所列情狀，在法定刑度內，酌量科刑，如無偏執一端
    ，致明顯失出失入情形，上級審法院即不得單就量刑部分遽
    指為不當或違法（最高法院108 年度台上字第4420號判決參
    照）。
(二)原判決認被告罪證明確，因而適用刑法第28條、第277 條第
    1 項、第47條第1 項、第41條第1 項前段等規定，並審酌被
    告不思以理性、平和之方式解決與告訴人間之誤會，竟率爾
    與蔡宗佑及其他10餘名姓名年籍不詳之人，分別以徒手或持
    酒籃、椅子、廣告板等方式共同毆打告訴人，致告訴人受有
    上開傷害，所為誠屬不應該；併斟酌告訴人所受傷勢程度、
    被告犯後終能坦承犯行，然未能與告訴人達成和解之犯後態
    度；兼衡被告自陳國中肄業之智識程度，受僱從事鐵工，收
    入自用，獨居、未婚、無子女之家庭生活經濟狀況（見本院
    簡字卷第67至68頁）等一切情狀，量處被告拘役50日，並諭
    知以新臺幣1,000 元折算1 日之易科罰金折算標準，復說明
    未扣案之其他10餘名姓名年籍不詳之人持以傷害告訴人之酒
    籃、椅子、廣告板，並無證據證明屬於被告所有之物或對之
    具有事實上處分權，爰不予宣告沒收。
(三)經核原判決認事用法，並無不合，量刑亦已斟酌刑法第57條
    各款所列情狀，及被告迄未與告訴人達成和解之情，難謂未
    予審酌。另被告雖未能與告訴人達成和解，然被告與告訴人
    是否達成和解，原因多有，亦涉及個人之經濟資力情況，縱
    雙方就賠償金額未能達成和解，刑事部分仍應依罪刑相當原
    則，予以適當之刑罰。是本院綜合被告之犯罪動機、手段、
    素行、生活狀況、智識程度、犯罪所生損害及犯後態度等一
    切情狀，認原判決對被告所宣告量處之刑，並無失當，尚難
    遽指為量刑過輕，檢察官循告訴人請求上訴，指摘原判決量
    刑過輕，難認有理由，應予駁回。
據上論斷，應依刑事訴訟法第455 條之1 第1 項、第3 項、第36
8 條、第371 條，判決如主文。
本案經檢察官陳君瑜提起公訴，檢察官何克昌提起上訴，檢察官
周亞蒨、王雪鴻到庭執行職務。
中    華    民    國   110    年    10    月    29    日
                  刑事第三庭    審判長法  官  鍾佩真
                                      法  官  張瑞德
                                      法  官  楊子龍
以上正本證明與原本無異。
本判決不得上訴。
中    華    民    國   110    年    10    月    29    日
                                      書記官  林靜慧
附錄論罪科刑法條：
中華民國刑法第277條
傷害人之身體或健康者，處 5 年以下有期徒刑、拘役或 50 萬
元以下罰金。
犯前項之罪，因而致人於死者，處無期徒刑或 7 年以上有期徒
刑；致重傷者，處 3 年以上 10 年以下有期徒刑。